【裁判字號】    99,易,108
【裁判日期】    990316
【裁判案由】    竊盜
【裁判全文】
臺灣屏東地方法院刑事判決               99年度易字第108號
公  訴  人  臺灣屏東地方法院檢察署檢察官
被      告  甲○○
上列被告因竊盜案件，經檢察官提起公訴（99年度偵字第137、
210、211 號），嗣被告於本院準備程序進行中先就被訴事實為
有罪之陳述，本院告知被告簡式審判程序之旨，並聽取當事人之
意見後，裁定改依簡式審判程序審理，判決如下：
    主  文
甲○○竊盜，處有期徒刑伍月；又攜帶兇器竊盜，處有期徒刑捌
月，扣案之T 型扳手壹支沒收；又竊盜，處有期徒刑伍月。應執
行有期徒刑壹年肆月，扣案之T 型扳手壹支沒收，並於刑之執行
前，令入勞動場所強制工作年。
    事  實
一、甲○○前於民國88年間，因犯竊盜案件，經本院以89年度易
    字第879 號判決處有期徒刑6 月確定，於91年6 月26日入監
    執行，至91年12月25日執行完畢，又因於入監前之91年6 月
    25日犯竊盜案件，再經本院以91年度易字第1259號判決處有
    期徒刑1 年確定，復於92年4 月10日犯竊盜案件，經本院以
    92年度易字第568 號判決處有期徒刑4 月確定，前開2 案接
    續執行，於93年8 月19日假釋期滿執行完畢；其又於95、96
    年間，因竊盜案件，分別經臺灣高等法院高雄分院以95年度
    上易字第59號判決處有期徒刑10月確定，本院以96年度易字
    第38號判決處有期徒刑7 月、7 月，應執行有期徒刑1 年確
    定、以96年度易字第290 號判決處有期徒刑9 月確定，臺灣
    高雄地方法院以96年度簡字第868 號判決處有期徒刑5 月確
    定，嗣經本院以96年度聲減字第2073號就上開5 罪裁定減刑
    並定應執行有期徒刑1 年5 月，嗣又再犯竊盜案，經本院以
    97年度易字第131 號判決處有期徒刑3 月、6 月，應執行有
    期徒刑8 月確定，本院再以97年度聲字第1709號裁定就前開
    各罪定應執行有期徒刑2 年確定，於97年4 月18日入監執行
    ，甫於98年9 月28日因縮短刑期假釋出監，現仍在假釋中（
    未構成累犯），竟意圖為自己不法之所有，基於竊盜之犯意
    ，分別於下述時地，為下列竊盜行為：
（一）於民國98年12月9 日下午2 時許，在李金銓位於高雄縣杉
      林鄉○○村○○路朝雲巷19號之住處前，見李金詮所有之
      車牌號碼XB-6821 號自小客貨車停放該處，竟基於竊盜之
      犯意，以不詳方式進入該自小客貨車內，再以車內之鑰匙
      發動該車後，駛離現場，供己代步之用。嗣於98年12月10
      日凌晨2 時許，警方在屏東縣屏東市○○○路4-2 號前，
      發現其乘坐在上開竊得之自小客貨車內，行跡可疑，上前
      盤查，始悉上情。
（二）又於98年12月11日清晨5 時許，在屏東縣里港鄉○○村○
      ○○路路旁，見吳嘉鈞所有之車牌號碼TH-6479 號自小貨
      車停放該處，竟基於竊盜之犯意，自未上鎖之後門進入該
      自小貨車內，持其所有之客觀上得以危害人之生命、身體
      及安全，可供兇器使用之T 型扳手1 支，插入該自小貨車
      之電門內，將該車發動後駛離，得手後供己代步使用；嗣
      於98年12月14日晚上9 時50分許，其駕駛上開自小貨車行
      經屏東縣萬丹鄉○○路時，因形跡可疑，為警盤查，其見
      狀旋即加速逃離，約15分鐘後，方於屏東縣萬丹鄉○○路
      為警攔停，並當場扣得上開T 型板手1 支。
（三）復於98年12月29日下午2 時50分許，騎乘車牌號碼
      PLS-702 號重型機車，至鴻億營造股份有限公司所承租作
      為倉庫使用之位於屏東縣屏東市○○路243 巷15號之空地
      ，自該空地周圍之鐵皮圍籬原有之空隙入內後，徒手竊取
      鴻億營造股份有限公司所有放置在該處之鋼筋16條（重約
      59公斤），得手後放置在上開機車腳踏板處，惟其欲離開
      之際，因形跡可疑，為警盤查，而查獲上情。
二、案經屏東縣政府警察局屏東分局、屏東縣政府警察局報告臺
    灣屏東地方法院檢察署檢察官偵查起訴。
    理  由
一、本案被告甲○○所犯竊盜案件，均非法定刑為死刑、無期徒
    刑或最輕本刑3 年以上有期徒刑之罪，亦非高等法院管轄第
    一審之案件，而被告於本院準備程序中就被訴事實為有罪之
    陳述，本院乃裁定進行簡式審判程序。又簡式審判程序之證
    據調查，依刑事訴訟法第273 條之2 規定，不受同法第159
    條第1 項審判外陳述排除之限制，再被告對於卷內之各項證
    據，亦不爭執證據能力，故卷內所列之各項證據，自得作為
    證據，先予敘明。
二、上開犯罪事實，業據被告坦承不諱，核與證人即被害人李金
    詮、證人連信紹、許俊彬於警詢證述之情節相符。此外，並
    有職務報告2 份、調查報告1 份、扣押筆錄、扣押物品目錄
    表、贓物認領保管單各3 份、高雄縣政府警察局車輛協尋電
    腦輸入單2 份、查獲現場照片等在卷可佐，堪認告之自白與
    事實相符，洵堪採信。本件事證明確，應予依法論科。
三、按刑法第321 條第1 項第3 款之攜帶兇器竊盜罪，係以行為
    人攜帶兇器竊盜為其加重條件，此所謂兇器，其種類並無限
    制，凡客觀上足對人之生命、身體、安全構成威脅，具有危
    險性之兇器均屬之，且祇須行竊時攜帶此種具有危險性之兇
    器為已足，並不以攜帶之初有行兇之意圖為必要（最高法院
    79年度台上字第5253號判例意旨參照）。查被告用以行竊之
    T 型扳手，係金屬材質且外型尖銳乙情，有相片附卷可稽（
    見屏東縣政府警察局屏東分局卷宗第24頁），客觀上顯足對
    人之生命、身體、安全構成威脅並具有危險性，而屬兇器無
    誤。是核被告上開事實欄（一）、（三）所為，均係犯刑法
    第320 條第1 項之竊盜罪，事實欄（二）所為，係犯同法第
    321 條第1 項第3 款之攜帶兇器竊盜罪。又其所犯上開3 罪
    ，犯意各別，行為互殊，應予分論併罰。爰審酌被告前於89
    年間，因竊盜案件，經本院以89年度易字第879 號判決處有
    期徒刑6 月確定（於91年6 月26日入監執行，至91年12月26
    日因執行完畢出監），又因其在入監前之91年6 月25日所犯
    竊盜案，經本院以91年度易字第1259號判決處有期徒刑1 年
    確定，復於前開89年度易字第879 號案件執行完畢而於91年
    12月26日出監後之92年4 月10日，再犯竊盜案件，經本院以
    92年度易字第568 號判決處有期徒刑4 月確定，前開2 案接
    續執行，於93年8 月19日假釋期滿執行完畢；又於95、96年
    間，多次犯竊盜案，分別經臺灣高等法院高雄分院以95年度
    上易字第59號判決處有期徒刑10月確定、本院以96年度易字
    第38號判決處有期徒刑7 月、7 月，應執行有期徒刑1 年確
    定、以96年度易字第290 號判決處有期徒刑9 月確定，及臺
    灣高雄地方法院以96年度簡字第868 號判決處有期徒刑5 月
    確定，嗣經本院以96年度聲減字第2073號就上開各罪裁定減
    刑並定應執行有期徒刑1 年5 月確定，又另犯竊盜案件，經
    本院以97年度易字第131 號判決處有期徒刑3 月、6 月，應
    執行有期徒刑8 月確定，嗣經本院以97年度聲字第1709號裁
    定就上開各罪定應執行有期徒刑2 年確定，於97年4 月18日
    入監執行，甫於98年9 月28日因縮短刑期假釋出監，有臺灣
    高等法院被告前案紀錄表及上開各判決在卷可憑，竟旋再犯
    本件3 起竊盜案，顯無警惕悔改之意，殊值非難，參以其坦
    承犯行，態度尚屬良好，被害人李金詮、吳嘉鈞及鴻億營造
    股份有限公司均已領回失竊財物，有上開贓物認領保管單可
    稽，考量被告犯罪動機、手段、所獲利益等一切情狀，並斟
    酌檢察官之求刑，各量處如主文所示之刑，並定其應執行之
    刑。末者，扣案之T 型扳手1 支，係被告所有，用以犯上開
    事實欄（二）竊盜犯行之物，為被告所供認，爰依刑法第38
    條第1 項第2 款規定宣告沒收。
四、再觀諸前述被告之竊盜前科紀錄及執行情形，可知其數次於
    竊盜案件執行完畢出監後不久即再犯竊盜案，且其於95、96
    年間，屢次犯竊盜案為警查獲，經法院論罪科刑並入監執行
    ，甫於98年9 月28日假釋出監，竟又於假釋期間內，再犯本
    件3 件竊盜案，足認其自律能力顯有不足，且犯罪成習，而
    有再犯之虞，僅藉刑之執行實不足以徹底根絕其惡性，為期
    被告養成正確之工作習慣及謀生觀念，使能適應社會生活，
    而達教化、治療之目的，爰併依竊盜犯贓物犯保安處分條例
    第3 條第1 項規定，諭知應於刑之執行前令入勞動場所強制
    工作3 年。
據上論斷，應依刑事訴訟法第284 條之1 、第273 條之1 第1 項
、第299 條第1 項前段，刑法第320 條第1 項、第321 條第1 項
第3 款、第38條第1 項第2 款、第51條第5 款，刑法施行法第1
條之1 ，竊盜犯贓物犯保安處分條例第3 條第1 項，判決如主文
。
本案經檢察官任亭到庭執行職務。
中    華    民    國    99    年    3     月    16    日
                  刑事第五庭    法  官  陳秀慧
以上正本證明與原本無異。
如不服本判決應於收受判決後10日內向本院提出上訴書狀，並應
敘述具體理由；其未敘述上訴理由者，應於上訴期間屆滿後20日
內向本院補提理由書（均須按他造當事人之人數附繕本）「切勿
逕送上級法院」。
中    華    民    國    99    年    3     月    16    日
                                書記官  史安琪
附錄本案論罪科刑法條：
刑法第320條第1項
意圖為自己或第三人不法之所有，而竊取他人之動產者，為竊盜
罪，處五年以下有期徒刑、拘役或五百元以下罰金。
刑法第321條第1項第3款
犯竊盜罪而有左列情形之一者，處6 月以上、5 年以下有期徒刑
：
三  攜帶兇器而犯之者。

司法院資訊處製作；財團法人民間司法改革基金會備份。
